【裁判字號】    89,訴,363
【裁判日期】    890419
【裁判案由】    違反森林法等
【裁判全文】
臺灣高雄地方法院刑事判決                          八十九年度訴字第三六三號
    公  訴  人  臺灣高雄地方法院檢察署檢察官
    被      告  甲○○
右列被告等因違反森林法案件，經檢察官提起公訴 (八十八年度偵字第二三八七九號
），本院判決如左：
    主    文
甲○○竊取森林主產物，為搬運贓物，使用車輛，處有期徒刑陸月，併科罰金參仟元
，罰金如易服勞役，以參佰元折算壹日；又意圖為自己不法之所有，而侵占離本人持
有之物，處罰金參仟元，如易服勞役，以參佰元折算壹日。緩刑肆年。
    事    實
一、甲○○意圖為自己不法之所有，於八十八年九月二十二日十二時許，在高雄縣桃
    源鄉旗山事業區第七十八林班之森林區，竊取森林副產物牛樟菇一斤、仙楂三十
    斤，得手後，於隔日以機車載運該等贓物運出，途經同鄉○○村○○○道路，見
    腳環號碼台鴿00000000號賽鴿一隻受傷於地，明知係脫離他人持有之物
    ，竟意圖為自己不法之所有，將之據為己有。嗣於同日十六時十分許，途經高雄
    縣桃源鄉○○村○○路一○三公里處為警當場查獲。並扣得上揭贓物。
二、案經高雄縣警察局六龜分局移請臺灣高雄地方法院檢察署檢察官偵查起訴。
    理    由
一、訊據被告甲○○對本件竊取森林副產物之犯行於警訊、偵查及審理中坦承不諱，
    核與同案被告劉佳奇（另經檢察官為不起訴處分）於警訊及偵查中所供：本件森
    林副產物係甲○○所挖，且係鄭某以機車載運，伊係至梅山訪友途中，偶遇鄭某
    ，見鄭某機車載物甚多，乃助其載運睡袋、罐頭等物等詞相符。此外，被告所竊
    之牛樟菇一斤、仙楂三十斤為林務局旗山事業區之森林副產物，價值約新台幣（
    以下同）五千元，業經林務局桃源工作站職員郭金富於警訊中指述明白，且有贓
    物認領收據一張、贓物相片二幀附卷可為佐証。被告竊取森林副產物之犯行應堪
    認定。
二、訊之被告固不否認持有本件他人賽鴿被查獲等情，惟否認有據為己有之故意，辯
    稱：伊見該賽子受傷，乃將之帶回，準備為之療傷後，再放回去云云。惟查本件
    被告拾獲者乃掛有編號台鴿00000000號腳環之賽鴿，此為被告所不否認
    ，且經証人美濃鎮賽鴿協會美濃分會會長傅享通於警訊中陳証明確，此外並有贓
    物認領收據一紙在卷可按。被告明知該鴿子為他人之賽鴿已無可疑，按賽鴿係鴿
    主長期細心培育，作為比賽之用，常係價值不菲，被告拾獲若無據為己有之心，
    衡諸常情，自應將之交付警方處理。且被告並非養鴿或鳥類醫療專家，其所辯欲
    將該賽鴿醫療痊愈後放回，更屬顯違常理之言，殊無可採。綜上所述，被告不法
    所有之意圖應可認定，其犯行應已明確。
三、核被告所為，均係犯森林法第五十二條第一項第六款及刑法第三百三十七條等罪
    。二罪間犯意各別，構成要件互殊，應屬獨立二罪，爰分論併罰之。茲審酌被告
    均未曾受有任何刑之宣告，此有臺灣高雄地方法院被告全國前案紀錄表在卷可查
    ，其素行尚稱良好，且犯後頗有悔意，當庭表明已知錯，態度尚佳，竊得贓物牛
    樟菇一斤、仙楂三十斤，價值約五千元，數量非多，價值亦非鉅，以及因一時貪
    念而將拾獲之賽鴿據為己有等一切情狀，量處如主文所示之刑，並依刑法第四十
    二條第二項諭知易服勞役之標準。又被告未受有期徒刑以上刑之宣告，已如前述
    ，其經此次偵審程序，當知所警惕，應無再犯之虞，本院認所宣告之刑，以暫不
    執行為適當，故依刑法第七十四條第一款為緩刑宣告，以啟自新。
據上論斷，應依刑事訴訟法第二百九十九條第一項前段、森林法第五十二條第一項第
第六款、刑法第三百三十七條、第十一條前段、第四十二條第二項、第七十四條第一
款、罰金罰鍰提高標準條例第一條前段、第二條，判決如主文。
本案經檢察官姜麗儒到庭執行職務
中      華      民      國    八十九      年      四    月    十七    日
                                      臺灣高雄地方法院刑事第七庭
                                          法  官  蔡  國  卿
右正本證明與原本無異。
如不服本判決，應於判決送達後十日內，向本院提出上訴狀。
                                          書記官  邱  靜  銘
中      華      民      國    八十九      年      四    月    二十    日
附錄本判決論罪之法條
森林法第五十二條第一項第六款：
竊取森林主、副產物而有左列情形之一者，處六月以上五年以下有徒刑,併科贓額二
倍以上五倍以下罰金:
一、於保安林犯之者。
二、依機關之委託或其他契約,有保護森林義務之人犯之者。
三、於行使林產物採取權時犯之者。
四、結夥二人以上或僱使他人犯之者。
五、以贓物為原料,製造木炭、松節油、其他物品或培植菇類者。
六、為搬運贓物,使用牲口、船舶、車輛,或有搬運造材之設備者。
七、採掘、毀損、燒燬成隱蔽根株，以圖罪跡之湮滅者。
八、以贓物燃料，使用於礦物之採取，精製石灰、磚、瓦或其他物品之製造者。
前項未遂犯罰之。
第一項第五款所製物品，以贓物論，並沒收之。


司法院資訊處製作；財團法人民間司法改革基金會備份。
